---
title: 速算大师（balloon2）
author: 张亮
date: '2018-04-01'
slug: balloon
code: 78
tasknames: 数学计算
bibliography: refs/MyFullResearch.bib
link-citations: yes
output:
  blogdown::html_page:
    toc: yes
    md_extensions: -ascii_identifiers
---

```{r basic settings, include=FALSE}
NAME_CN <- "速算大师"
NAME_EN <- "balloon2"
CODE <- "78"
SDK <- 104
VER <- "C2游戏"
```

## 基本信息

* **显示名称**：`r NAME_CN`
* **英文名称**：`r NAME_EN`
* **题目编号**：`r CODE`
* **任务描述**：根据算术法则快速计算，训练更新加工信息的能力。
* **相关任务**：速算师（交互式题目）、速算大师（C2游戏）。

## 交互界面

以现有的C2游戏**速算大师**为准。需作如下**调整**：

1. 修改气球大小适配两位数的显示。
1. 修改选项数目为四个。
1. 增加一个明显标志说明目前是做加法还是减法。
1. 增加计分牌，显示目前得了多少分。（对一次就加一分，错一次就减一分）。

## 详细说明

**数字**。使用**两位数**做素材。

**关卡**。只做3个关卡，用户依次完成。第一个关卡只做两位数的**加法**，第二个关卡只做两位数的**减法**，第三个关卡则按照“**加法-减法-加法-减法-...**”的顺序来做。

**序列配置**（参考[标准](`r blogdown::shortcode("relref", "standard.html")`)中关于格式的说明）。序列中各个元素的意义：

## 配置参数

```{r configs, echo=FALSE, message=FALSE, warning=FALSE}
# knitr::kable(readr::read_csv(here::here("data", "config", NAME_EN, "configs.csv")),
#              caption = "配置参数总表")
```

## 数据记录

* 题目结果显示
    + 显示正确率和平均正确反应时间
    + 展示标准分数和超越百分比
* 提交原始数据如下表（请参考[标准](`r blogdown::shortcode("relref", "standard.html")`)）

```{r recording-variables, echo=FALSE, message=FALSE, warning=FALSE}
# knitr::kable(readr::read_csv(here::here("data", "config", NAME_EN, "recs.csv")),
#              caption = "原始数据变量列表")
```

## 试题算分

```{r sdk-score, echo=FALSE, message=FALSE, warning=FALSE, paged.print=FALSE}
# knitr::kable(readr::read_csv(here::here("data", "config", NAME_EN, "sdk.csv")),
#              caption = paste0("传入参数（算分码：`", SDK, "`）"))
```

## 修订历史

## 参考文献
