---
title: 速算师（calculator）
author: 张亮
date: '2018-04-01'
slug: calculator
code: 78
tasknames: 数学计算
output:
  blogdown::html_page:
    toc: yes
    md_extensions: -ascii_identifiers
---

```{r basic settings, include=FALSE}
NAME_CN <- "速算师"
NAME_EN <- "calculator"
CODE <- "78"
```

# 基本信息

* **显示名称**：`r NAME_CN`
* **英文名称**：`r NAME_EN`
* **题目编号**：`r CODE`
* **任务描述**：根据算术法则快速计算，训练工作记忆能力。
* **相关任务**：一站到底（C2游戏）。

# 交互界面

以现有的C2游戏**一站到底**为准。需作如下**调整**：

1. 去掉“选择角色过程”和“竞争对手”。
1. 针对四选一的选择题优化题目展示的界面。
1. 增加计分牌，显示目前得了多少分。（详情见[计分规则][]）

# 详细说明

## 题库配置

本题目提供一个[题库文件](/seq/calculator/itembank.csv)，其中包含了所有可能的题目（样例参考表\@ref(tab:stimuli)）。其中：

* `title`：题面
* `type`：计算法则。`add`：加法，`minus`：减法
* `difficulty`：难度系数（1-3，可优化）
* `correct`, `opt1`, `opt2`, `opt3`：备选选项。注意`correct`是正确答案，其他三个都是混淆的错误选项。实际呈现的时候，四个选项的位置是随机的。

```{r stimuli, echo=FALSE, message=FALSE, warning=FALSE}
knitr::kable(readr::read_csv(here::here("data", "config", NAME_EN, "itembank_sample.csv")),
             caption = "题库样例")
```

## 流程

本题目可以有**测评**或**训练**两种目的。

**测评**。一共完成三轮，刺激顺序和提供的[序列文件](/seq/calculator/sequence.csv)一致。序列文件表中相对于题库而言多出一列字段`run`，其中`R1``R2``R3`分别表示三个轮次；每个伦茨根据序列中一行一行地依次进行，总限时2分钟。

**训练**。分为3种关卡：

* 只做**加法**；
* 只做**减法**；
* 按照“**加法-减法-加法-减法-...**”的顺序来做。

每一种关卡都限时2分钟，同时每一组新的数字都是根据对应的计算法则从[题库](#题库配置)里面**不重复地随机**取出。

## 计分规则

用户起始时都为100分。每道题目没有答题时间限制，而且

* 若用户回答正确，则获得1分。
* 若用户回答错误，则扣除1分。

# 数据记录

表\@ref(tab:recording-variables)说明了对于每一对数字需要记录的数据（请参考[标准](`r blogdown::shortcode("relref", "standard.html")`)）。

```{r recording-variables, echo=FALSE, message=FALSE, warning=FALSE}
knitr::kable(readr::read_csv(here::here("data", "config", NAME_EN, "recs.csv")),
             caption = "原始数据变量列表")
```
