---
title: 森林中的萤火虫（VSTM）
author: 申宇杏
date: 2018-04-02
slug: 79-VSTM
code: "79"
tasknames: "视觉短时记忆任务"
---

```{r basic settings, include=FALSE}
NAME_CN <- "森林中的萤火虫"
NAME_EN <- "VSTM"
CODE <- "79"
SDK <- 
VER <- "C2"
```

## 基本信息

* **显示名称**：`r NAME_CN`
* **英文名称**：`r NAME_EN`
* **题目编号**：`r CODE`
* **任务描述**：测查记忆力，特别是个体视觉的短时记忆
* **测查能力**：视觉短时记忆
* **相关任务**：消灭敌机、雷达追踪

## 交互界面

夜晚森林的背景屏幕中随机位置出现几个萤火虫，其中有些会发光有些不发光（3、4、5、6、7），闪烁一定时间后萤火虫的亮光消失并且开始飞舞，最后停在新的位置，用户需要点击刚刚闪烁的萤火虫，用触摸（Android/iOS）或鼠标点击（PC）的方式。
注意：记录用户按对的个数，但按错之后，游戏不会直接终止，而是要等用户选完了再反馈。

**引导与练习**：让被试理解要追踪发光的萤火虫

## 详细说明

* 刺激
    + **刺激配置**：由若干萤火虫的图片组成。其中：发光的萤火虫为**目标刺激**详细请看下方**刺激列表**。
    + **刺激呈现**
        - 出现若干萤火虫，其中一部分开始闪烁，闪烁时间默认值为`？？ms`。
        - 萤火虫开始飞舞，默认值为`？？ms`。
        - 刺激消失后到下一个刺激呈现的时间间隔（试次间隔时间）由参数`iti`控制，默认值为`？？ms`。
    + **序列**
        - 单个试次要呈现的闪烁的萤火虫个数有5种情况，3~7个（相对应的萤火虫总数？
        - 正式测评中总计15次，每种情况3次
        - 练习总计5次，每种情况1次

* 操作
    + **操作方式**
        - **`Android/iOS`**：点击触摸屏下方的<kbd>&larr;</kbd>和<kbd>&rarr;</kbd>按钮进行反应，即箭头朝左则点击按钮<kbd>&larr;</kbd>，箭头朝右则点击按钮<kbd>&rarr;</kbd>。
        - **`PC/Web`**：若`PC`拥有触摸屏，则用户可以使用`Android/iOS`的操作方式；若`PC`没有触摸屏，则要求用户使用标准输入设备键盘上的<kbd>&larr;</kbd>和<kbd>&rarr;</kbd>进行操作，分别表示按钮<kbd>&larr;</kbd>和<kbd>&rarr;</kbd>。
    + **判断正误**：所有试次都需要操作，没有操作则使用`-1`（参靠“标准.html”）表示正确与否。当用户操作后，如果与中间箭头朝向一致，则为正确；否则为错误。
    + **反馈**
        - 引导练习：需要对*正确*和*错误*给出听觉和视觉反馈。
        - 正式测试：不需要对*正确*和*错误*给出听觉和视觉反馈，需要对用户是否操作给出听觉和视觉反馈（即达到最大显示时间后用户还未操作时，需要给出负性的声音和视觉反馈；只要用户操作了，则给出中性的声音和视觉反馈）。

* 序列配置（参考[标准](`r blogdown::shortcode("relref", "standard.html")`)中关于格式的说明）
    + 采用`json`字符串传输序列配置。其中单个`json`对象由以下`名称/值`配对组成：
        - `length`：表示序列的长度
        - `stim`：包含了由**刺激编号**（和*“刺激列表”*一致）组成的多个序列
        - `cresp`：包含了由**正确答案**组成的多个序列，可能值为`Left`和`Right`
        - `type`：包含了由**刺激类型**（即“一致(`Congruent`)”或“不一致(`Incongruent`)”）组成的多个序列

## 配置参数

```{r configs, echo=FALSE, message=FALSE, warning=FALSE, paged.print=FALSE}
knitr::kable(readr::read_csv(here::here("data", "config", NAME_EN, "configs.csv")),
             caption = "配置参数总表")
```

## 数据记录

* 题目结果显示
    + 显示正确率和平均正确反应时间
    + 展示标准分数和超越百分比
* 提交原始数据如下表（参考[标准](`r blogdown::shortcode("relref", "standard.html")`)中关于格式的说明）

```{r recording-variables, echo=FALSE, message=FALSE, warning=FALSE, paged.print=FALSE}
knitr::kable(readr::read_csv(here::here("data", "config", NAME_EN, "recs.csv")),
             caption = "原始数据变量列表")
```

## 试题算分

* 算分码：`r SDK`
* 传入参数：

```{r sdk-score, echo=FALSE, message=FALSE, warning=FALSE, paged.print=FALSE}
knitr::kable(readr::read_csv(here::here("data", "config", NAME_EN, "sdk.csv")))
```

## 修订历史
