---
title: 太空飞船（Flanker）
author: 张亮
date: 2018-03-02
slug: 00102-flanker
code: "00102"
tasknames: "侧抑制任务"
categories:
- 幼儿
- C2框架
---

```{r basic settings, include=FALSE}
NAME_CN <- "方向达人"
NAME_EN <- "Flanker"
CODE <- "00102"
SDK <- 201
VER <- "V4"
```

# 基本信息

* **显示名称**：`r NAME_CN`
* **英文名称**：`r NAME_EN`
* **题目编号**：`r CODE`
* **任务描述**：测查自控力，特别是排除干扰的能力。
* **测查能力**：自控力-控制冲动
* **相关任务**：[方向达人](`r blogdown::shortcode("relref", "00101_Flanker")`)。本题目与该题目属于同种题目，且本题目适用于10岁及10岁以下儿童。

# 前端交互

敬请期待。

# 后台配置

## 数据记录

对于每一个试次，需要提交以下数据：

```{r recording-variables, echo=FALSE, message=FALSE, warning=FALSE, paged.print=FALSE}
knitr::kable(
  readr::read_csv(here::here("R", "config", NAME_EN, "recs.csv")),
  caption = "原始数据变量列表"
)
```

## 试题算分

```{r sdk-score, echo=FALSE, message=FALSE, warning=FALSE, paged.print=FALSE}
knitr::kable(
  readr::read_csv(here::here("R", "config", NAME_EN, "sdk.csv")),
  caption = paste0("传入参数（算分码：`", SDK, "`）")
)
```

## 算分方法

参考美国国立卫生院的[做法](www.healthmeasures.net/images/nihtoolbox/Technical_Manuals/Cognition/Toolbox_Flanker_Inhibitory_Control_and_Attention_Test_Technical_Manual.pdf)。规则：

$$score = PC + \frac{log_{10}(3000) - log_{10}(RT_{inc})}{log_{10}(3000) - log_{10}(500)}$$

其中$PC$是用户整体的正确比例（未作答记为错误），$RT_{inc}$是用户在**不一致**条件**正确**作答时的反应时间的**中位数**，且以毫秒为单位。$RT_{inc}$的范围需要在500-3000内，小于500的修正为500，大于3000的修正为3000。

原始分的取值范围为0~2。
