---
title: 方向达人（Flanker2）
author: 张亮
date: 2018-03-03
slug: 00102-flanker2
code: "00102"
tasknames: "侧抑制任务"
---

```{r basic settings, include=FALSE}
NAME_CN <- "方向达人"
NAME_EN <- "Flanker2"
CODE <- "00102"
SDK <- 201
VER <- "V4"
```

## 基本信息

* **显示名称**：`r NAME_CN`
* **英文名称**：`r NAME_EN`
* **题目编号**：`r CODE`
* **任务描述**：测查自控力，特别是排除干扰的能力。
* **测查能力**：自控力-控制冲动
* **相关任务**：[小鱼饲养员](`r blogdown::shortcode("relref", "00101_Flanker.html")`)。本题目与该题目属于同种题目，且本题目适用于10岁以上儿童。
* **参考演示**：参考美国国立卫生院的[题目设计](http://player.youku.com/embed/XMzIzMTA1NTk4NA==)。

## 交互界面

首先，屏幕中央呈现一个加号（`+`，即注视点，用于提醒用户注意屏幕中央）。一定时间（由参数控制）后，加号消失，同时屏幕中央呈现一个刺激（由**5个左右朝向的箭头**组成的图片，请查看详细参数），且屏幕下方左右分别需要*同时*呈现<kbd>&larr;</kbd>和<kbd>&rarr;</kbd>按钮。用户需要在刺激消失（刺激呈现最长时间由参数控制）前**最中间箭头的朝向**做出操作反应。用户反应或达到刺激最大呈现时间后刺激消失，接着屏幕保持一定时间的空白（试次间隔时间）后进入下一个试次。

**引导与练习**。引导分为两部分：

1. 只呈现一个箭头（即中间的箭头），用户对箭头的朝向进行判断。引导后随机完成4个练习，即左右朝向各两个。
1. 中间和两侧的箭头同时出现，提醒用户对中间箭头的朝向进行判断。引导后，随机做16个试次的练习，4种刺激（请查看详细参数）各4次。

## 详细说明

* 刺激
    + **刺激配置**：由一排包含**5个朝左或朝右的箭头**的图片组成。其中：最中间的箭头为**目标刺激**，即用户需要根据该刺激确定操作方式；两侧的四个箭头为**干扰刺激**，即用户需要忽略这些刺激的干扰只对中间的箭头进行操作。详细请看下方**刺激列表**。
    + **刺激呈现**
        - 注视点符号`+`呈现时间由参数`isi`控制，默认值为`500ms`。
        - 单个刺激呈现时间由参数`maxSt`控制，默认值为`2000ms`。
        - 刺激消失后到下一个刺激呈现的时间间隔（试次间隔时间）由参数`iti`控制，默认值为`1000ms`。

```{r stimuli, echo=FALSE, message=FALSE, warning=FALSE, paged.print=FALSE}
knitr::kable(readr::read_csv(here::here("data", "config", NAME_EN, "stimuli.csv")),
             caption = "刺激列表")
```

* 操作
    + **操作方式**
        - **`Android/iOS`**：点击触摸屏下方的<kbd>&larr;</kbd>和<kbd>&rarr;</kbd>按钮进行反应，即箭头朝左则点击按钮<kbd>&larr;</kbd>，箭头朝右则点击按钮<kbd>&rarr;</kbd>。
        - **`PC/Web`**：若`PC`拥有触摸屏，则用户可以使用`Android/iOS`的操作方式；若`PC`没有触摸屏，则要求用户使用标准输入设备键盘上的<kbd>&larr;</kbd>和<kbd>&rarr;</kbd>进行操作，分别表示按钮<kbd>&larr;</kbd>和<kbd>&rarr;</kbd>。
    + **判断正误**：所有试次都需要操作，没有操作则使用`-1`（参靠“标准.html”）表示正确与否。当用户操作后，如果与中间箭头朝向一致，则为正确；否则为错误。
    + **反馈**
        - 引导练习：需要对*正确*和*错误*给出听觉和视觉反馈。
        - 正式测试：不需要对*正确*和*错误*给出听觉和视觉反馈，需要对用户是否操作给出听觉和视觉反馈（即达到最大显示时间后用户还未操作时，需要给出负性的声音和视觉反馈；只要用户操作了，则给出中性的声音和视觉反馈）。

* 序列配置（参考[标准](`r blogdown::shortcode("relref", "standard.html")`)中关于格式的说明）
    + 采用`json`字符串传输序列配置。其中单个`json`对象由以下`名称/值`配对组成：
        - `length`：表示序列的长度
        - `stim`：包含了由**刺激编号**（和*“刺激列表”*一致）组成的多个序列
        - `cresp`：包含了由**正确答案**组成的多个序列，可能值为`Left`和`Right`
        - `type`：包含了由**刺激类型**（即“一致(`Congruent`)”或“不一致(`Incongruent`)”）组成的多个序列

## 配置参数

```{r configs, echo=FALSE, message=FALSE, warning=FALSE, paged.print=FALSE}
knitr::kable(readr::read_csv(here::here("data", "config", NAME_EN, "configs.csv")),
             caption = "配置参数总表")
```

## 数据记录

* 题目结果显示
    + 显示正确率和平均正确反应时间
    + 展示标准分数和超越百分比
* 提交原始数据如下表（参考[标准](`r blogdown::shortcode("relref", "standard.html")`)中关于格式的说明）

```{r recording-variables, echo=FALSE, message=FALSE, warning=FALSE, paged.print=FALSE}
knitr::kable(readr::read_csv(here::here("data", "config", NAME_EN, "recs.csv")),
             caption = "原始数据变量列表")
```

## 试题算分

* 算分码：`r SDK`
* 传入参数：

```{r sdk-score, echo=FALSE, message=FALSE, warning=FALSE, paged.print=FALSE}
knitr::kable(readr::read_csv(here::here("data", "config", NAME_EN, "sdk.csv")))
```

## 修订历史
