---
title: 捉虫（CPT2）
author: 张亮
date: 2018-03-03
slug: 00903-cpt2
code: "00903"
tasknames: "持续性操作测试"
---

```{r basic-settings, include=FALSE}
NAME_CN <- "捉虫"
NAME_EN <- "CPT2"
CODE <- "00903"
SDK <- 101
VER <- "V4"
```

# 基本信息

* **显示名称**：`r NAME_CN`
* **英文名称**：`r NAME_EN`
* **题目编号**：`r CODE`
* **参考模板**：捉虫-初级，数感
* **任务描述**：测查注意力，特别是长时间注意目标的能力。
* **测查能力**：注意力-持续注意

# 交互界面

屏幕中央以*一次一张*的方式**快速闪现**一系列由**四种动物**组成的卡片。每张卡片闪现后，用户必须在下一张卡片出现前对**目标卡片**进行**操作**，之后程序会对其操作给出相应的**反馈**。在反馈或**刺激间隔时间**后，立即呈现下一张卡片。

**练习**。引导的第一屏不宜采用文字，最好制作一个短暂的示意动画来提示（特别是对于低年级儿童）。引导结束后的练习部分至少做20个刺激，保证正确率在80%以上。

# 详细说明

* 刺激：虚拟卡片
    + **刺激配置**：关键刺激`虫子(A)`、`小鸟(X)`。其他刺激：`兔子(B)`、`青蛙(C)`、`蜜蜂(D)`。
    + **刺激呈现**
        - 单个刺激呈现时间由参数（`maxSt`）控制，默认值为`200ms`。
        - 刺激间隔时间由参数（`isi`）控制，默认值为`1000ms`。

* 操作
    + **目标卡片**：`A-X`，即在出现小鸟（`X`）时，需要立即回忆出之前的一张卡片是否是虫子（`A`），如果是虫子，则这张小鸟卡片就是目标卡片。
    + **操作**：在下一张卡片出现前，点击卡片（移动APP用户）或按键盘上的左键（PC端WEB用户）。
    + **判断正误**：若用户在目标卡片出现后直到下一张卡片出现时仍未完成**操作**，或者在不符合要求时完成**操作**，则记为*错误*；若用户在符合要求的时候完成**操作**，则记为*正确*。
    + **反馈**：听觉反馈和视觉反馈都需要。
        - 引导练习：需要对*正确*和*错误*给出听觉和视觉反馈。
        - 正式测试：不需要对*正确*和*错误*给出听觉和视觉反馈，但是要对完成操作给出听觉和视觉反馈（无论是否错误）。

* 序列
    + **一般要求**
        - 相同的刺激必须至少间隔两次才能出现。
    + **特殊要求**
        - 本题目需要用户判断呈现的刺激序列中是否出现`A-X`配对，因此在序列中有一个很重要的设置是`A-X`出现的比例。同时，也要考虑到`A-(非X)`、`(非A)-X`这两种序列的比例。需要保证这三种序列比例一致。
        - 保证每个刺激出现的频率相等，即都为1/5。

* 序列配置（参考[标准](`r blogdown::shortcode("relref", "standard.html")`)中关于格式的说明）
    + 数组中每一个元素都是一个`json`对象，包含三个`名称/值(name/value)`配对，分别是
        - `length`：表示序列的长度
        - `stim`：包含了由**刺激名称**组成的多个序列
        - `scat`：包含了由**刺激类别**组成的多个序列

# 配置参数

```{r configs, echo=FALSE, message=FALSE, warning=FALSE, paged.print=FALSE}
knitr::kable(readr::read_csv(here::here("data", "config", NAME_EN, "configs.csv")),
             caption = "配置参数总表")
```

# 数据记录

* 题目结果显示
    + 显示正确率和平均正确反应时间
    + 展示标准分数和超越百分比
* 提交原始数据如下表（参考[标准](`r blogdown::shortcode("relref", "standard.html")`)中关于格式的说明）

```{r recording-variables, echo=FALSE, message=FALSE, warning=FALSE, paged.print=FALSE}
knitr::kable(readr::read_csv(here::here("data", "config", NAME_EN, "recs.csv")),
             caption = "原始数据变量列表")
```

# 试题算分

* 算分码：`r SDK`
* 传入参数：

```{r sdk-score, echo=FALSE, message=FALSE, warning=FALSE, paged.print=FALSE}
knitr::kable(readr::read_csv(here::here("data", "config", NAME_EN, "sdk.csv")))
```

# 修订历史

1. （2017/10/25，张亮，潘世豪）变更数据记录方式：
    + 修改前：统一使用`;`分割不同试次；使用`,`分割单个试次中记录的不同变量
    + 修改后：采用`json`字符串记录数据，不同的变量采用不同的字段

1. （2017/11/02，张亮）变更序列传输方式：
    + 修改前：将`stim`和`scat`分开传输
    + 修改后：合并为一个`seq`一起传输
