---
title: 速算师（calculator）
author: 张亮
date: '2018-04-01'
slug: calculator
code: "01303"
tasknames: 数学计算
categories:
- 文档
- C2游戏
output:
  blogdown::html_page:
    toc: yes
    md_extensions: -ascii_identifiers
---

```{r basic settings, include=FALSE}
NAME_CN <- "速算师"
NAME_EN <- "calculator"
CODE <- "01303"
SDK <- 999
```

# 基本信息

* **显示名称**：`r NAME_CN`
* **英文名称**：`r NAME_EN`
* **题目编号**：`r CODE`
* **任务描述**：根据算术法则快速计算，训练工作记忆能力。
* **相关任务**：一站到底（C2游戏）。

# 交互界面

以现有的C2游戏**一站到底**为准。需作如下**调整**：

1. 去掉“选择角色过程”和“竞争对手”。
1. 针对四选一的选择题优化题目展示的界面。
1. 增加计分牌，显示目前得了多少分。（详情见[计分规则][]）

# 详细说明

## 题目配置

本游戏配置了一个**序列文件**（`.json`，主要是在测评时候用以确定测评序列）和一个**题库文件**（`.csv`，以后用于训练时候可用）。点击下表中相应链接可以查看。

`r blogdown::shortcode("directoryindex", path = "/static/seq/01303_calculator", pathURL = "/seq/01303_calculator")`

其中（参考[标准](`r blogdown::shortcode("relref", "standard.html")`)中关于序列格式的说明）：

* `run`：表示轮次（请查看[流程][]）。序列文件中专有。
* `type`：计算法则。`add`：加法，`minus`：减法。
* `left`、`right`：分别对应于生成题目时运算符号左侧（`left`）和右侧（`right`）的数字。

## 选项配置

本游戏所有题目都配置四个选项，其中一个为正确选项，其余三个为干扰选项。实际呈现时，所有选项都是**随机排列**的。干扰选项的生成规则如下：

### 加法干扰选项

* 选项1：根据两数之和的个位数来确定。

    + 若两数之和的个位数为0-4，则选项1为正确答案+1；
    + 若两数之和的个位数为5-9，则选项1为正确答案-1。

* 选项2：正确答案+10。

* 选项3：正确答案-10。

### 减法干扰选项

* 选项1：设被减数和减数的十位数之差为$X$，被减数和减数的个位数之差为$Y$（注意可能为负数），正确答案为$Z$。

    + 若$X = 0$且$Y > 0$[^1]，则选项1为$10 - Y$。
    + 若$X > 0$且$Y \neq 0$，则选项1为$Z - 2Y$。
    + 若$X > 0$且$Y = 0$，则选项1为$Z + [Z / 10]$[^2]。

[^1]: 注意此时$Y$必然比0大。
[^2]: 注意$[]$表示取整，例如$[2.6] = 2$，那么$[Z / 10]$实际上就是$Z$的十位数。

* 选项2：正确答案+10。

* 选项3：设被减数和减数的十位数之差为$X$，被减数和减数的个位数之差为$Y$（注意可能为负数），正确答案为$Z$。

    + 若$Z$是两位数，则选项3为$Z - 10$。
    + 若$Z$是一位数且$Y > 0$，则选项3为$20 - Y$。
    + 若$Z$是一位数且$Y < 0$，则选项3为$10 - Z$。

## 流程

本题目可以有**测评**或**训练**两种目的。

**测评**。一共完成三轮，刺激顺序和提供的[序列文件](/seq/01303_calculator/sequence.json){target="_blank"}一致。序列文件表中包含3个对象，其中`run`的三个取值`R1`、`R2`、`R3`分别表示三个轮次；每个轮次总限时为配置参数，默认为2分钟。

**训练**。分为3种关卡：

* 只做**加法**；
* 只做**减法**；
* 按照“**加法-减法-加法-减法-...**”的顺序来做。

每一种关卡都限时2分钟，同时每一组新的数字都是根据对应的计算法则从[题库](#题库配置)里面**不重复地随机**取出。

## 计分规则

用户起始时都为100分。每道题目没有答题时间限制，而且

* 若用户回答正确，则获得1分。
* 若用户回答错误，则扣除1分。

# 配置参数

```{r configs, echo=FALSE, message=FALSE, warning=FALSE, paged.print=FALSE}
knitr::kable(readr::read_csv(here::here("data", "config", NAME_EN, "configs.csv")),
             caption = "配置参数总表")
```

# 数据记录

## 结果显示

用户的分数会实时更新，一轮结束后会在屏幕中央显示总得分，并在下方显示超越了多大比例的人。

## 提交数据

表\@ref(tab:recording-variables)说明了对于每一对数字需要记录的数据（请参考[标准](`r blogdown::shortcode("relref", "standard.html")`)）。

```{r recording-variables, echo=FALSE, message=FALSE, warning=FALSE}
knitr::kable(readr::read_csv(here::here("data", "config", NAME_EN, "recs.csv")),
             caption = "原始数据变量列表")
```

## 试题算分

```{r sdk-score, echo=FALSE, message=FALSE, warning=FALSE, paged.print=FALSE}
knitr::kable(readr::read_csv(here::here("data", "config", NAME_EN, "sdk.csv")),
             caption = paste0("传入参数（算分码：`", SDK, "`）"))
```
