---
title: 数字大小混淆（numberStroop）
author: 张亮
date: '2018-04-21'
slug: 02901-numberStroop
code: "02901"
tasknames: "数量感知"
categories:
- 文档
- 刺激序列优化
- 数据记录优化
output:
  blogdown::html_page:
    toc: true
    md_extensions: -ascii_identifiers
---

```{r basic settings, include=FALSE}
NAME_CN <- "数字大小混淆"
NAME_EN <- "numberStroop"
CODE <- "02901"
SDK <- 201
```

# 基本信息

* **显示名称**：`r NAME_CN`
* **英文名称**：`r NAME_EN`
* **题目编号**：`r CODE`
* **任务描述**：测查大脑的数字加工能力。
* **测查能力**：数学-数字加工

# 详细说明

## 序列配置

[序列文件](/seq/02901_numberStroop.json)中各个元素的意义：

* `length`：序列的长度
* `nleft`：左侧呈现的数字
* `nright`：右侧呈现的数字
* `sleft`：左侧数字的字号大小，此处使用`Big`（大）和`Small`（小）表示，分别指的是较大的字号和较小的字号（按以前的做法来确定实际的大小）
* `sright`：右侧数字的字号大小，同上
* `type`：刺激类型，`Congruent`和`Incongurent`，分别表示数字大小和字号大小匹配（即大数字对应大字体）和不匹配（即大数字对应小字体）
* `cresp`：正确答案。`Left`表示左侧，`Right`表示右侧。

# 数据记录

## 结果显示

+ 显示正确判断的个数
+ 展示标准分数和超越百分比

## 数据提交

表\@ref(tab:recording-variables)说明了对于每一个试次需要记录的数据（请参考[标准](`r blogdown::shortcode("relref", "standard")`)）。

```{r recording-variables, echo=FALSE, message=FALSE, warning=FALSE}
knitr::kable(readr::read_csv(here::here("R", "config", NAME_EN, "recs.csv")),
             caption = "原始数据变量列表")
```
