---
title: 思维转换（Shifting）
author: 张亮
date: 2018-03-03
slug: 03201-shifting
code: "03201"
tasknames: "任务转换范式"
---

```{r basic-settings, message=FALSE, warning=FALSE, include=FALSE, paged.print=FALSE}
NAME_CN <- "思维转换"
NAME_EN <- "Shifting"
CODE <- "03201"
SDK <- 201
VER <- "V4"
```

## 基本信息

* **显示名称**：`r NAME_CN`
* **英文名称**：`r NAME_EN`
* **题目编号**：`r CODE`
* **任务描述**：测查思维力，特别是灵活切换思维方式的能力。
* **测查能力**：思维力-思维灵活性
* **相关任务**：反应转换。本题目是反应转换的简化版本，推荐应用于1-4年级。

## 交互界面

```{r task-flow, echo=FALSE, message=FALSE, warning=FALSE, paged.print=FALSE}
DiagrammeR::grViz(here::here("data", "scripts", NAME_EN, "taskflow.gv"),
                  width = 900, height = 100)
```

每一个试次中，屏幕上呈现一张**背景图片**（即线索，背景图片中央有空白，用于显示动物图片），一定时间（*线索目标间隔*）后屏幕中央呈现一张**动物图片**（即目标），背景图片和动物图片会一直停留在屏幕上，直到用户需根据背景图片对屏幕中央的图片做出操作（或达到最大展示时间）后消失。最后，屏幕保持一定时间（*反应线索间隔*）的空白后进入下一个试次。

**练习**。本题目的背景图片有两种（参看**详细说明**部分），意味着实际上此题目包含了两个子任务，且每一个试次会要求用户根据程序**给定的一个子任务**进行反应（这也是思维转换名字的由来）。因此，练习由三部分组成（详细参看**详细说明**部分）：

1. 指引和练习第1个子任务，并保证用户理解第1个子任务。
1. 指引和练习第2个子任务，并保证用户理解第2个子任务。
1. 指引和练习在两个子任务混合起来（实际测试时候的形式）的时候如何操作。

## 详细说明

* 刺激
    + **背景图片**两张：其意义在告知用户当前试次需要执行的子任务。
        - 其一由*左侧海洋、右侧陆地*组成，此背景图片要求用户判断屏幕中央的图片所代表动物的**生活环境**(**Habituation**)。
        - 另一由*左侧猪、右侧老鼠的天平*组成，此背景图片要求用户判断屏幕中央的图片所代表动物的**体重**(**Weight**)跟猪还是老鼠更接近。
    + **动物图片**（见下表）
    + **刺激呈现**
        - 背景图片先于动物图片呈现，间隔时间为*线索目标间隔*，由配置参数`cti`（默认为`500ms`）控制
        - 动物图片呈现后背景图片不消失
        - 动物图片的*最大展示时间*由配置参数`maxSt`（默认为`3000ms`）控制
        - 用户对图片做出操作反应或达到最大呈现时间后，屏幕需在下一个试次开始前（即下一张背景图片出现前）变成空屏状态，持续时间为*反应线索间隔*，由配置参数`rci`（默认为`500ms`）控制。

```{r stimuli, echo=FALSE, message=FALSE, warning=FALSE, paged.print=FALSE}
knitr::kable(readr::read_csv(here::here("data", "config", NAME_EN, "stimuli.csv")),
             caption = "动物图片及其属性一览表")
```

* 操作
    + **`Android/iOS`**：点击背景图片的左侧或右侧做出对应的反应。例如，在“左侧海洋右侧陆地”背景图片情况下，如出现“老虎”图片，用户需点击屏幕右侧（即“陆地”一侧）。
    + **`PC/Web`**：若`PC`拥有触摸屏，则用户可以使用`Android/iOS`的操作方式；若`PC`没有触摸屏，则要求用户使用标准输入设备键盘上的<kbd>&larr;</kbd>和<kbd>&rarr;</kbd>进行操作，分别表示*左侧*和*右侧*。

* 指引和练习
    + **指引和练习分为3个部分**：
        1. **指引和练习*生活环境*子任务**。背景图片依然呈现。至少完成8次，即至少每种目标词语做1次；8次后若正确率不高于80%，则继续练习至*正确率高于80%*或*总计练习16次*时结束。注意每个8次练习中都是将所有刺激按随机顺序呈现的（后面的练习也是如此）。
        1. **指引和练习*判断体重*子任务**。背景图片依然呈现。至少完成8次，即至少每种目标词语做1次；8次后若正确率不高于80%，则继续练习至*正确率高于80%*或*总计练习16次*时结束。
        1. **指引和练习在*两个子任务混合*条件**。提醒用户注意背景图片确定操作方式。此部分至少包含**16个试次**，保证**所有刺激在两种子任务情况都分别练习1次**，采用完全随机的顺序即可。16次后若正确率不高于80%，则继续练习至*正确率高于80%*或*总计练习32次*时结束。注意每个16次练习中都是将所有刺激在两种子任务情况都分别随机顺序地练习1次。

* 序列
    + **一般要求**
        - 相同的刺激必须至少间隔两次才能出现。
    + **特殊要求**
        - 切换和重复的条件最多连续3次，且连续出现次数`1, 2, 3`的比例为`1:2:1`。注意：当重复条件出现$n$次时，会重复执行一个任务$n + 1$次。
        - 正确操作的一侧最多连续3次，且连续出现次数`1, 2, 3`的比例为`1:2:1`。
        - 保证任务类型、切换条件、正确操作相互均衡。
        - 保证刺激在不同的任务类型中比例一致。

* 序列配置（参考[标准](`r blogdown::shortcode("relref", "standard.html")`)中关于格式的说明）
    + **注意**：本题目的第一个试次是一个“填充”试次，因此若设试次数目为$n$时，实际需要完成的试次数目为$n + 1$。在序列的配置标准中也是如此，即`length`为$n$序列中，`stim`个数都是$n + 1$。
    + 数组中每一个元素都是一个`json`对象，包含六个`名称/值(name/value)`配对，分别是
        - `length`：表示序列的长度
        - `stim`：包含了由**刺激编号**（和*“动物图片及其属性一览表”*一致）组成的多个序列
        - `task`：包含了由**子任务名称**组成的多个序列，其中`Habituation`表示判断`动物的生活环境`，`Weight`表示判断`动物的体重大小`
        - `cond`：包含了由**任务条件**，即任务是否切换，组成的多个序列，且每个序列中，第一个注明为`Filler`，其余为`Repeat`和`Switch`中的一个
        - `cresp`：包含了由**正确答案**组成的多个序列，可能值为`Left`和`Right`

## 配置参数

```{r configs, echo=FALSE, message=FALSE, warning=FALSE, paged.print=FALSE}
knitr::kable(readr::read_csv(here::here("data", "config", NAME_EN, "configs.csv")),
             caption = "配置参数总表")
```

## 数据记录

* 题目结果显示
    + 显示正确率和平均正确反应时间
    + 展示标准分数和超越百分比
* 提交原始数据如下表（参考[标准](`r blogdown::shortcode("relref", "standard.html")`)中关于格式的说明）

```{r recording-variables, echo=FALSE, message=FALSE, warning=FALSE, paged.print=FALSE}
knitr::kable(readr::read_csv(here::here("data", "config", NAME_EN, "recs.csv")),
             caption = "原始数据变量列表")
```

## 试题算分

* 算分码：201
* 传入参数：

```{r sdk-score, echo=FALSE, message=FALSE, warning=FALSE, paged.print=FALSE}
knitr::kable(readr::read_csv(here::here("data", "config", NAME_EN, "sdk.csv")))
```

## 修订历史
