---
title: 记忆尾巴（RunningMemory）
author: 张亮
date: 2018-03-03
slug: 05201-runningmemory
code: "05201"
---

```{r basic-settings, message=FALSE, warning=FALSE, include=FALSE, paged.print=FALSE}
CODE <- "05201"
SDK <- 100
NAME_CN <- "记忆尾巴"
NAME_EN <- "RunningMemory"
VER <- "V4"
```

## 基本信息

* **显示名称**：`r NAME_CN`
* **英文名称**：`r NAME_EN`
* **题目编号**：`r CODE`
* **任务描述**：测查自控力，特别是更新记忆内容的能力。
* **测查能力**：自控力-信息更新
* **参考模板**：倒背数，顺背数

## 交互界面

屏幕中央以**一次一个**的方式呈现一系列数字，用户需要不断更新记忆以记住序列中**最后呈现的四个数字**。待所有数字呈现完毕后，屏幕上方显示出与呈现数字个数相同的方框，但仅有最后四个显示为可填入数字的样式（如，将前面数个的样式改为灰色框）。用户此时使用**鼠标点击**（`PC`）或**触摸**（`Android/iOS`）屏幕下方呈现的数字键盘以输入所记住的最后四个数字。每输入一个，上方那四个可填入数字的方框的相应位置就显示出所输入的数字。直到四个数字输入完毕后，屏幕显示一定时间（试次间隔时间）的空白，之后进入下一个试次。

**练习**。练习时候需要让用户了解到作答时候顺序的重要性，即必须按原来的顺序点击最后出现的四个数字。

## 详细说明

* 刺激
    + 每个试次中会呈现一系列数字，单个数字呈现时间由参数`maxSt`（默认300ms）控制，数字呈现时间间隔由参数`isi`（默认1000ms）控制。

* 序列
    + 本题目中单个试次要呈现的数字个数有三种，即5，7，9个。
    + 正式测评总计12个试次，即每种4个试次。
    + 练习总计3次，即每种1次。

* 序列配置（参考[标准](`r blogdown::shortcode("relref", "standard.html")`)中关于格式的说明）
    + 本题目只有一种序列，因此传输序列的[`json`](http://json.org/)字符串仅包含一个由两个`名称/值`配对组成的对象。
        - `prac`: 练习阶段的3个序列。
        - `test`: 正式测试阶段的12个序列。

## 配置参数

```{r configs, echo=FALSE, message=FALSE, warning=FALSE, paged.print=FALSE}
knitr::kable(readr::read_csv(here::here("data", "config", NAME_EN, "configs.csv")),
             caption = "配置参数总表")
```

## 数据记录

* 题目结果显示
    + 显示正确率和平均正确反应时间
    + 展示标准分数和超越百分比
* 提交原始数据如下表（参考[标准](`r blogdown::shortcode("relref", "standard.html")`)中关于格式的说明）

```{r recording-variables, echo=FALSE, message=FALSE, warning=FALSE, paged.print=FALSE}
knitr::kable(readr::read_csv(here::here("data", "config", NAME_EN, "recs.csv")),
             caption = "原始数据变量列表")
```

## 试题算分

* 算分码：`r SDK`
* 传入参数：

```{r sdk-score, echo=FALSE, message=FALSE, warning=FALSE, paged.print=FALSE}
knitr::kable(readr::read_csv(here::here("data", "config", NAME_EN, "sdk.csv")))
```

## 修订历史
