---
title: 偷吃奶酪（cheese）
author: 申宇杏
date: '2018-12-28'
slug: 05302_cheese
categories:
  - C2框架
  - 文档
code: "05302"
sdk: 999
tasknames: 联系记忆
output:
  blogdown::html_page:
    toc: yes
    md_extensions: -ascii_identifiers
---

```{r parse-meta, include=FALSE}
NAMES <- strsplit(rmarkdown::metadata$title, "（|）")[[1]]
NAME_CN <- NAMES[1]
NAME_EN <- NAMES[2]
CODE <- rmarkdown::metadata$code
SDK <- rmarkdown::metadata$sdk
```

# 基本信息

* **显示名称**：`r NAME_CN`
* **英文名称**：`r NAME_EN`
* **题目编号**：`r CODE`
* **任务描述**：测查个体将物体和空间位置绑定的记忆即联系记忆力。
* **测查能力**：记忆力——联系记忆

# 前端交互

## 基本逻辑

[点击此处](https://i1unwb.axshare.com){target="_blank"}查看交互流程设计。

**注意**：页面风格扁平化，动物形象画风统一，背景清晰简单，背景颜色与动物颜色对比度高。

## 详细说明

* 刺激
    + 使用不同的动物图片作刺激材料。动物行动的目的是到屏幕中间拿取“奶酪”。
    + 目标刺激（动物）个数：练习阶段2个，正式测验3-7个。正式测验每种目标刺激个数出现2轮。
    + 刺激呈现，即动物出现在特定方格中的时间1500ms，动物运动到屏幕中间奶酪位置1000ms，上一个动物消失到下一个动物出现时间500ms，一轮中最后一只动物消失到挡板揭开（用户可以开始操作）500ms。每一轮的间隔为1000ms。
* 序列
    + 练习阶段：使用动物个数为1、2的两种情况，重复到用户做对为止进入正式测评；
    + 正式测评：使用动物个数为2-7的6种情况，每种情况出现2轮，总计12轮。
* 序列文件如下：
    + 正式测评请使用[序列1](/seq/cheese_normal.json){target="_blank"}。
    + 若有短时间进行两次测评，第二次测评使用[序列2](/seq/cheese_extra.json){target="_blank"}。

# 后台配置

## 数据记录

```{r recording-variables, echo=FALSE, message=FALSE}
knitr::kable(
  readr::read_csv(
    here::here("R", "config", NAME_EN, "recs.csv")
  ),
  caption = "原始数据变量列表"
)
```

## 试题算分

```{r sdk-score, echo=FALSE, message=FALSE}
knitr::kable(
  readr::read_csv(
    here::here("R", "config", NAME_EN, "sdk.csv")
  ),
  caption = paste0("传入参数（算分码：`", SDK, "`）")
)
```
