---
title: 蝴蝶照相机（butterfly）
author: 张亮
date: '2018-04-06'
slug: 05803-butterfly
code: "05803"
tags: "复杂广度任务"
categories:
- 文档
- C2框架
output:
  blogdown::html_page:
    toc: true
    md_extensions: -ascii_identifiers
---

```{r basic settings, include=FALSE}
NAME_CN <- "蝴蝶照相机"
NAME_EN <- "butterfly"
CODE <- "05803"
SDK <- 999
```

# 基本信息

* **显示名称**：`r NAME_CN`
* **英文名称**：`r NAME_EN`
* **题目编号**：`r CODE`
* **任务描述**：找出蝴蝶隐藏的位置，训练工作记忆
* **测查能力**：自控力-信息更新

# 前端交互

## 基本逻辑

[点击此处](https://sr0l8g.axshare.com){target="_blank"}查看交互流程设计。

**界面风格要求**：

* 目标刺激蝴蝶，用简笔画等更简洁的形式；
* 背景方格采用平视的视角，所有方格一样大；
* 配色饱和度低一些，突出蝴蝶而不是背景。

## 详细说明

### 刺激

使用**蝴蝶**作为基本的刺激材料。蝴蝶的形状简单一点，使得用户可以很容易地判断是否对称。

总计需设计`40`张张不同的蝴蝶图片，其中

* 引导和练习部分需要设计`4`（2张引导，2张练习）张不同的蝴蝶图片，对称的和不对称的各占一半。对称的编号为`ps01`--`ps02`，不对称的编号为`pn01`--`pn02`。
* 正式测评部分需要设计`36`张不同的蝴蝶图片，对称的和不对称的各占一半。对称的18张蝴蝶图片编号为`s01`--`s18`，不对称的18张图片编号为`n01`--`n18`。

### 序列

* 引导和练习都只需要呈现2张（1张对称、1张不对称）蝴蝶图片进行记忆。
* 正式测评按随机顺序分别呈现3、4、5、6张蝴蝶图片进行记忆。[序列文件](/seq/05803_butterfly.json)中包含以下值：
    + `slen`：当前轮次需要呈现的蝴蝶个数（3-6中的一个）。
    + `sym`：当前轮次先后呈现的蝴蝶是否对称，其中`s`代表对称，`n`代表不对称。例如`nsn`就表示现后呈现的三张蝴蝶照片依次是**不对称**、**对称**、**不对称**。
    + `loc`：当前轮次先后呈现的蝴蝶飞入网格后停留的位置，使用16进制数字表示（参考设计中的图）。例如`148`就表示先后呈现的蝴蝶位置分别为1号、4号、8号网格。

# 后台配置

## 数据记录

```{r recording-variables, echo=FALSE, message=FALSE, warning=FALSE}
knitr::kable(readr::read_csv(here::here("R", "config", NAME_EN, "recs.csv")),
             caption = "原始数据变量列表")
```

## 试题算分

```{r sdk-score, echo=FALSE, message=FALSE, warning=FALSE, paged.print=FALSE}
knitr::kable(readr::read_csv(here::here("R", "config", NAME_EN, "sdk.csv")),
             caption = paste0("传入参数（算分码：`", SDK, "`）"))
```
