---
# heading of document
title: 平衡球（BalanceBall） # Chinese name（English name）
author: 刘楚麒
date: 2018-12-28 # format 2006-01-01
# slug
slug: 08601-balanceball # code-English name
# specific parameters for current task
code: "08601"
sdk: 999
# hugo taxonomy related
tags: 平衡觉
categories: 文档
# blogdown output
output:
  blogdown::html_page:
    toc: true
    md_extensions: -ascii_identifiers
---

```{r parse-meta, include=FALSE}
NAMES <- strsplit(rmarkdown::metadata$title, "（|）")[[1]]
NAME_CN <- NAMES[1]
NAME_EN <- NAMES[2]
CODE <- rmarkdown::metadata$code
SDK <- rmarkdown::metadata$sdk
```

# 基本信息

* **显示名称**：`r NAME_CN`
* **英文名称**：`r NAME_EN`
* **题目编号**：`r CODE`
* **任务描述**：测查平衡觉，特别是手眼协调的能力。
* **测查能力**：感知觉-平衡觉

# 前端交互

## 基本逻辑

参考这个[演示](http://www.xinli001.com/oxygen/24/)。用户被告知屏幕上会呈现一个矩形空间和一个金属球，要求用户通过摇晃手机设备（重力感应）让球滚落到指定圆圈位置，难度会逐渐提高，记录用户的通关数和反应时。

## 详细说明

任务分为**简单**、**普通**和**困难**三个难度，三个难度都有规定时间限制：

* 在简单难度中，用户只需要控制一个金属球到达指定地点，且障碍物不多（具体见图片关卡1-3），限制时间为1分钟；
* 在普通难度中，用户需要同时控制两个金属球到达两个指定地点，障碍物数量中等（具体见图片关卡4-6），限制时间为1分钟；
* 在困难难度中，用户需要同时控制一至三个金属球到达一至三个指定地点，障碍物数量中等（具体见图片关卡7-9），且路上有陷阱，限制时间为1分钟。

各个试次的关卡设置如下：

`r blogdown::shortcode("directoryindex", path = "/static/images/balanceball", pathURL = "/images/balanceball")`

流程如下：

1. 屏幕中央呈现矩形空间，根据难度出现不同数量的金属球。
1. 用户需在限定时间内做出操作使金属球到达指定圆圈位置。注意：在困难任务下掉进陷阱后回到出发点，但计时不重置。
1. 操作反馈。如果用户在限定时间内使金属球达到指定地点，则任务成功；否则为失败。需显示计分动画，时间为2秒，计分规则为：初始分为0分。完成时加分为两部分的和，一部分为任务成功得分100，另一部分为时间加成分，即时间剩余秒数；不完成则总分不变。
1. 试次间间隔。反馈消失后1秒开始下一个试次。

# 后台配置

## 数据记录

```{r recording-variables, echo=FALSE, message=FALSE}
knitr::kable(
  readr::read_csv(
    here::here("R", "config", NAME_EN, "recs.csv")
  ),
  caption = "原始数据变量列表"
)
```

## 试题算分

```{r sdk-score, echo=FALSE, message=FALSE}
knitr::kable(
  readr::read_csv(
    here::here("R", "config", NAME_EN, "sdk.csv")
  ),
  caption = paste0("传入参数（算分码：`", SDK, "`）")
)
```
