---
# heading of document
title: 声音波动（AuditoryProcessing） # Chinese name（English name）
author: 刘楚麒
date: 2018-12-29 # format 2006-01-01
# slug
slug: # code-English name
# specific parameters for current task
code: "08801"
sdk: 999
# hugo taxonomy related
tags: 听知觉音调加工
categories: 文档
# blogdown output
output:
  blogdown::html_page:
    toc: true
    md_extensions: -ascii_identifiers
---

```{r parse-meta, include=FALSE}
NAMES <- strsplit(rmarkdown::metadata$title, "（|）")[[1]]
NAME_CN <- NAMES[1]
NAME_EN <- NAMES[2]
CODE <- rmarkdown::metadata$code
SDK <- rmarkdown::metadata$sdk
```

# 基本信息

* **显示名称**：`r NAME_CN`
* **英文名称**：`r NAME_EN`
* **题目编号**：`r CODE`
* **任务描述**：测查听知觉，特别是音调分辨能力。
* **测查能力**：感知觉-听知觉

# 前端交互

## 基本逻辑

任务中会先后呈现两个声音，屏幕上一左一右有两个按钮“升调”和“降调”，用户需要根据听到的声音按顺序点击相应按钮，难度会逐渐提高，表现为呈现的声音刺激持续时间越来越短，记录用户的正确率和反应时。

## 详细说明

流程如下：

1. 屏幕一左一右呈现两个按钮，分别在下面标签为“升调”和“降调”，此时不可操作，并等待用户做出操作，屏幕上方提示用户“触碰开始”。
1. 任务开始。开始任务500ms后分别呈现1s的声音刺激（升调或降调随机）两个，两个声音都结束后让用户根据听到的声音按顺序点击相应按钮。当用户连续正确反应两次后提高难度，表现为每次缩短声音刺激100ms；当呈现时间为1s但连续两次失败时难度不变；当用户连续两次失败时降低难度，表现为每次增长声音刺激100ms。当用户累计三次在同一难度失败时，任务结束。
【1s的声调和降调声音如下：】
【需要麻烦你们使用软件压缩声音，包括原声合共20个刺激材料，为了管理方便，升调（up）1s的称作u1000,900ms的作u900，降调（down）的为d1000，d900如此类推】
1. 操作反馈。结束每次反应后立即呈现反馈，正确时呈现“判断正确，很棒！”，失败时呈现“判断错误，再仔细点聆听哦！”。反馈始终呈现直到用户做出操作，并进入下一试次。
1. 试次间间隔。反馈消失后1s开始下一个试次。

# 后台配置

## 数据记录

```{r recording-variables, echo=FALSE, message=FALSE}
# knitr::kable(
#   readr::read_csv(
#     here::here("content", "resources", "config", NAME_EN, "recs.csv")
#   ),
#   caption = "原始数据变量列表"
# )
```

## 试题算分

```{r sdk-score, echo=FALSE, message=FALSE}
# knitr::kable(
#   readr::read_csv(
#     here::here("content", "resources", "config", NAME_EN, "sdk.csv")
#   ),
#   caption = paste0("传入参数（算分码：`", SDK, "`）")
# )
```
