---
# heading of document
title: 顺序判断（TemporalOrderJudgement） # Chinese name（English name）
author: 刘楚麒
date: 2018-12-29 # format 2006-01-01
# slug
slug: # code-English name
# specific parameters for current task
code: '09101'
sdk: 999
# hugo taxonomy related
tasknames: 多感觉整合TOJ
categories: 文档
# blogdown output
output:
  blogdown::html_page:
    toc: true
    md_extensions: -ascii_identifiers
---

```{r parse-meta, include=FALSE}
NAMES <- strsplit(rmarkdown::metadata$title, "（|）")[[1]]
NAME_CN <- NAMES[1]
NAME_EN <- NAMES[2]
CODE <- rmarkdown::metadata$code
SDK <- rmarkdown::metadata$sdk
```

# 基本信息

* **显示名称**：`r NAME_CN`
* **英文名称**：`r NAME_EN`
* **题目编号**：`r CODE`
* **任务描述**：测查多感觉整合能力，特别是视听整合能力。
* **测查能力**：感知觉-多感觉整合

# 前端交互

## 基本逻辑

屏幕一左一右呈现两个按钮，分别在下面标记“喇叭图片”和“眼睛图片”，任务为间隔一定时间（初始为350ms）分别呈现声音刺激（“哔”）10ms和视觉刺激（颜色上跟背景可区分的圆盘）12ms，两者顺序随机，用户需要根据两者的先后顺序点击相应按钮，记录用户的正确率和反应时。

## 详细说明

流程如下：

1. 任务开始。随机先后间隔350ms呈现两种刺激（声音刺激为“哔”，10ms；视觉刺激为颜色上跟背景可区分的圆盘，12ms），让用户根据两者的先后顺序点击相应按钮。当用户正确反应后提高难度，表现为每次两种刺激间隔时间缩短10ms；当用户失败时降低难度，表现为每次增长刺激间隔时间10ms。当用户累计完成8个轮次时，任务结束。
1. 操作反馈。反馈始终呈现直到用户做出操作，并进入下一试次。
1. 试次间间隔。给予反馈1s后开始下一个试次。

# 后台配置

## 数据记录

```{r recording-variables, echo=FALSE, message=FALSE}
knitr::kable(
  readr::read_csv(
    here::here("content", "resources", "config", NAME_EN, "recs.csv")
  ),
  caption = "原始数据变量列表"
)
```
